# BOT项目收入确认几个问题

提问人：dhongyan 时间：2011-10-22 11:06:12
1.根据企业会计准则解释 2 号公告，“建造期间，项目公司对于所提供的建造服务应当按照《企业会计准则第 15 号——建造合同》确认相关的收入和费用。基础设施建成后，项目公司应当按照《企业会计准则第 14 号——收入》确认与后续经营服务相关的收入。”即项目公司若承担建造服务即确认建造服务收入又确认后续经营服务收入，对同一笔资产确认了两项收入，是否有重复确认收入之嫌？确认建造服务收入仅仅是为了交税吗？ 2.如项目公司外包一部分建造服务自营一部分建造服务，是否仅对自营部分建造服务确认收入？

回答人：chenyiwei
回复 dhongyan 的帖子
1 、这是针对不同阶段确认的不同性质的收入，且对应的款项也是不同的，不存在重复确认收入的问题。可以理解为企业用前期建设阶段提供的建造合同劳务换取了一项金融资产或无形资产。
2 、按解释 2 号的规定是这样。

提问人：wxcpa1981 时间：2011-10-25 22:08:31
回复 chenyiwei 的帖子
请问对于建造服务的含义如何理解呢？ 比如建造一个电厂，服务商与业主签订总承包合同，负责电厂的建设，但服务商将其中的土建、安装等劳务外包，服务商仍是对整个电厂的建设负责的，那么服务商是否仍然按建造合同确认前期的建造合同收入呢？

回答人：chenyiwei
理论上应该是。但这里存在一个比较麻烦的问题，解释 2 号“不提供建造劳务的不能确认建造合同收入”的规定，在IFRS下没有对应规定。

提问人：dereklin 时间：2014-03-24 17:36:16
请问斑竹，BOT的建造收入如果确认，要计提土建部分的营业税吗？感觉提了后，实际又不用交，很奇怪。

回答人：chenyiwei
建议咨询税务专业人士，谢谢。